臺灣臺北地方法院民事裁定
111年度聲再字第1882號
再審聲請人  林銘麒  
上列再審聲請人因與再審相對人臺北市大安區健康服務中心間聲
請再審事件，對於本院民國111年3月31日110年度聲再字第646號
確定裁定聲請再審，本院裁定如下：
    主  文
一、再審聲請駁回。
二、再審聲請人處罰鍰新臺幣30,000元。
三、再審聲請程序費用新臺幣1,000元由再審聲請人負擔。 
    理  由
一、按對於確定裁定聲請再審，應表明再審理由，此為必須具備
    之程式，民事訴訟法第501條第1項第4款、第507條定有明文
    。當事人提起再審之訴或聲請再審，雖聲明係對某件再審判
    決或裁定為再審，但審查其再審訴狀理由，實為指摘原確定
    裁判或前次之再審裁判如何違法，而對該聲明不服之再審判
    決或裁定，則毫未指明有如何法定再審理由。此種情形，可
    認為未合法表明再審理由，逕以其再審 (再審之訴或聲請再
    審) 為不合法駁回之，此有最高法院69年度第3次民事庭會
    議決定㈠意旨可據。又當事人對於民事簡易程序之第二審確
    定裁定聲請再審，係基於惡意、不當目的或有重大過失，且
    事實上或法律上之主張欠缺合理依據者，亦應駁回之，法院
    並得處再審聲請人新臺幣（下同）120,000元以下之罰鍰，
    此觀民事訴訟法第249條第1項第8款、第249條之1第1項、第
    436條之1第3項、第463條、第505條、第507條規定亦明。
二、聲請再審意旨略以：再審相對人指再審聲請人無權使用臺北
    市○○區○○段○○段00000000000地號土地共計32平方公尺，惟
    再審聲請人所有鐵皮屋已經拆除，且拆屋還地現場勘驗測量
    筆錄，記載「被告已將鐵皮屋拆除，請地政機關測量其座落
    學府段一小段588、589、590地號之面積」，可見三筆土地
    上並無再審聲請人鐵皮屋存在；再審聲請人自行拆除鐵皮屋
    ，經由臺北市政府補償面積25平方公尺，核發補償費新臺幣
    288,050元，亦證再審聲請人上開鐵皮屋與再審相對人主張
    之3筆土地無關；再審相對人成立日期為102年1月29日，再
    審相對人於未設立之前，即冒名起訴本案拆屋還地，涉嫌偽
    造公文書，本院110年度聲再字第646號（下稱原確定裁定）
    適用法規顯有錯誤，爰對於原確定裁定聲請再審云云。核其
    所指，實質上仍係指摘最初之確定判決即本院105年度簡上
    字第113號民事判決認定事實不當或程序違法，並未表明原
    確定裁定有何再審理由，其聲請再審於法不合，應予駁回。
三、再審聲請人於本院105年度簡上字第113號敗訴確定以來，反
    覆提起再審之訴、聲請再審多達15次，有裁判系統查詢結果
    在卷可查。再審聲請人濫行起訴、聲請，不僅事實上或法律
    上之主張欠缺合理依據，且是基於干擾法院審判之不當目的
    ，應處罰鍰30,000元，以資懲儆。
四、爰裁定如主文。
中　　華　　民　　國　　111 　年　　5 　　月　　26　　日
                  民事第三庭  審判長法  官  方祥鴻
                                    法  官　陳裕涵
                                    法  官  王沛元
以上正本係照原本作成。
本裁定不得抗告。　　
中　　華　　民　　國　　111 　年　　5 　　月　　26　　日
                                    書記官  顏莉妹